【裁判字號】    95,訴,3251
【裁判日期】    951218
【裁判案由】    毒品危害防制條例
【裁判全文】
臺灣板橋地方法院刑事判決              95年度訴字第3251號
公  訴  人  臺灣板橋地方法院檢察署檢察官
被      告  甲○○
上列被告因違反毒品危害防制條例案件，經檢察官提起公訴（九
十五年度毒偵字第六二二八號），被告於準備程序中對被訴事實
為認罪之陳述，本院合議庭裁定由受命法官獨任行簡式審判程序
，判決如下：
    主  文
甲○○施用第一級毒品，處有期徒刑玖月。
    事  實
一、甲○○(一)因違反肅清煙毒條例案件，經臺灣新竹地方法院以
    八十六年度訴字第二四二號判決判處有期徒刑二年二月確定
    。(二)因違反麻醉藥品管理條例案件，經臺灣高等法院以八十
    六年度上易字第四三九六號判決判處有期徒刑八月確定。(三)
    又因偽造貨幣案件，經臺灣高等法院以八十八年度上訴字第
    五九六號判決判處有期徒刑三年一月確定。(四)再因違反槍砲
    彈藥刀械管制條例案件，經本院以八十六年度易字第五九二
    六號判決有期徒刑六月確定。(五)上開四案件，經定其應執行
    刑為有期徒刑五年九月，自民國八十九年六月二十八日起算
    刑期，（扣除已入監服刑部分），指揮書執行完畢日期為九
    十四年十一月二十四日。(六)因槍砲案件，經本院以八十八年
    度簡上字第二號判決判處有期徒刑四月確定。(七)因毒品案件
    ，經臺灣高等法院以八十九年度上易字第四三四九號判決判
    處有期徒刑六月確定。(六)、(七)接續(五)執行，指揮書執行完畢
    日期為九十五年八月十三日，並於九十四年五月十九日假釋
    出監交付保護管束，(八)假釋期間因犯詐欺、竊盜等案件，經
    分別判處有期徒刑四月、五月、六月確定，前開假釋經撤銷
    ，現執行殘刑中（不構成累犯）。
二、甲○○於八十九年間因施用毒品案件，經本院以八十九年度
    毒聲字第四五五四號裁定令入戒治處所施以強制戒治一年確
    定，於九十年六月八日因認無繼續戒治之必要，而裁定停止
    戒治出所，所餘期間付保護管束確定，其停止戒治保護管束
    期間於九十年八月七日屆滿未經撤銷，視為強制戒治期滿。
    詎甲○○不知悔改，又於前開強制戒治執行完畢後五年內，
    明知海洛因係毒品危害防制條例所列第一級毒品，竟仍基於
    施用第一級毒品海洛因之犯意，於九十五年七月十九日中午
    ，在其位於臺北縣樹林市○○街六一巷五十弄十號二樓住處
    內，將第一級毒品海洛因摻水放入注射針筒內，再注射至體
    內之方式，施用第一級毒品海洛因一次，為警於同日二十三
    時二十分許，在臺北縣樹林市○○路○段八六號前查獲，經
    採尿送驗後而悉上情。
三、案經臺北縣政府警察局樹林分局報請臺灣板橋地方法院檢察
    署檢察官偵查起訴。
    理  由
一、訊據被告甲○○對於施用第一級毒品海洛因之犯行坦承不諱
    ，其查獲時採渠尿液送檢驗結果，呈海洛因代謝物嗎啡陽性
    反應（按海洛因係由嗎啡經化學合成而製得，經注射進入人
    體後，因代謝而分解又生成嗎啡，因此施打海洛因後，由尿
    液中檢驗結果仍為嗎啡反應），有臺灣檢驗科技股份有限公
    司九十五年八月九日濫用藥物尿液檢驗報告一紙可憑，被告
    自白核與事實相符。被告於八十九年間因施用毒品案件，經
    本院以八十九年度毒聲字第四五五四號裁定令入戒治處所施
    以強制戒治一年確定，於九十年六月八日因認無繼續戒治之
    必要，而裁定停止戒治出所，所餘期間付保護管束確定，其
    停止戒治保護管束期間於九十年八月七日屆滿未經撤銷，視
    為強制戒治執行完畢，有全國施用毒品案件紀錄表、臺灣高
    等法院被告前案紀錄表各一份在卷可按。本件事證已甚明確
    ，其犯行堪以認定。
二、按海洛因係毒品危害防制條例所列之第一級毒品，不得施用
    、持有，被告於強制戒治執行完畢釋放五年內再犯本件施用
    第一級毒品犯行，所為係犯毒品危害防制條例第十條第一項
    之施用第一級毒品罪。被告施用前後持有海洛因之低度行為
    ，已為其進而施用之高度行為所吸收，不復另論。爰審酌被
    告素行不佳、前經觀察勒戒、強制戒治仍未戒除毒癮、施用
    毒品種類、手段、施用毒品戕害個人身心未危害社會大眾、
    犯罪後坦承犯行態度尚佳等一切情狀，認檢察官求處有期徒
    刑一年過重，量處如主文所示之刑，以資懲儆。
三、被告一度辯稱其自九十五年三月份起至同年七月被查獲為止
    ，每日施用第一級毒品海洛因，期間從未間斷，前因九十五
    年三月十八日施用第一級毒品海洛因一次，經本院於九十五
    年九月一日以九十五年訴字第一九四四判決判處有期徒刑十
    月，甫於同年月二十五日確定，其於上開案件即陳明自九十
    五年三月份起至同年七月被查獲為止，連續施用第一級毒品
    海洛因，故本件為上開確定判決效力所及，應為免訴之判決
    云云。然按，刑法於九十四年二月二日業經修正公布，並於
    九十五年七月一日施行，已刪除第五十六條連續犯之規定。
    又按刑法修正前發生完成之犯罪，自得依刑法第二條第一項
    規定比較新舊法適用對行為人最有利之法律；而犯罪發生在
    新法施行後，應依新法處理，前後二者採取數罪併罰（參考
    最高法院呂潮澤庭長所著「連續犯、牽連犯廢除後之罪數問
    題」、臺灣高等法院暨所屬法院因應新修正刑法施行座談會
    彙編），從而本案犯罪時間為九十五年七月十九日，與前案
    犯罪時間（九十五年三月十八日）分別發生完成於刑法修正
    前後，依上開說明，無從適用刑法第五十六條連續犯規定論
    以一罪，應論以數罪併罰，故本案與上開確定判決並非法律
    上一罪，自不受判決確定效力所及，本院自得審究，附此敘
    明。
四、末按除被告所犯為死刑、無期徒刑、最輕本刑為三年以上有
    期徒刑之罪或高等法院管轄第一審案件者外，於前條第一項
    程序進行中，被告先就被訴事實為有罪之陳述時，審判長得
    告知被告簡式審判程序之旨，並聽取當事人、代理人、辯護
    人及輔佐人之意見後，裁定進行簡式審判程序，刑事訴訟法
    第二百七十三條之一第一項定有明文。查本件被告係犯毒品
    危害防制條例第十條第一項之施用第一級毒品罪，法定本刑
    非最輕本刑為三年以上有期徒刑之罪，且被告就被訴事實為
    有罪之陳述，經告知被告簡式審判程序之旨，被告及公訴人
    對於本件改依簡式審判程序審理亦均表示無意見，是本院即
    依前揭刑事訴訟法規定，裁定本件進行簡式審判程序，附此
    敘明。
據上論斷，應依刑事訴訟法第二百七十三條之一第一項、第二百
九十九條第一項前段，毒品危害防制條例第十條第一項、第二十
三條第二項，判決如主文。
本案經檢察官林俊儀到庭執行職務。
中    華    民    國    95    年    12    月    18    日
                  刑事第九庭    法  官  絲鈺雲
以上正本證明與原本無異
如不服本判決應於送達後10日內向本院提出上訴狀
                                書記官  蔡美如
中    華    民    國    95    年    12    月    20    日
附錄本案論罪科刑法條全文：
毒品危害防制條例第十條
施用第一級毒品者，處六月以上五年以下有期徒刑。
施用第二級毒品者，處三年以下有期徒刑。


司法院資訊處製作；財團法人民間司法改革基金會備份。
